【裁判字號】    88,上易,460
【裁判日期】    890328
【裁判案由】    詐欺
【裁判全文】
臺灣高等法院刑事判決                          八十八年度上易字第四六０號
    上  訴  人  台灣士林地方法院檢察署檢察官
    上  訴  人
    即  被  告  戊○○
                丙○○
                劉秋敏
右上訴人，因被告詐欺案件，不服臺灣士林地方法院，八十六年度易字第三０八七號
及八十七年度易字第三三九號，中華民國八十七年十月三十一日及八十八年一月十九
日第一審判決（起訴案號：臺灣士林地方法院檢察署八十六年度偵緝字第一二二、二
二三號、八十七年度偵緝字第六號）提起上訴及移送併辦（台灣士林地方法院檢察署
八十八年度偵字第一四八五號），本院判決如左：
    主    文
上訴駁回。
戊○○緩刑年。
    事實及理由
一、本案經本院審理結果，認第一審判決以被告戊○○、劉秋敏共同連續意圖為自己
    不法之所有，以詐術使人將本人之物交付，核犯刑法第三百三十九條第一項之詐
    欺罪，認事用法，俱無不合，認原審各量處有期徒刑七月，亦無不當。關於被告
    丙○○部分，一審判決認公訴意旨指其詐欺之犯罪不能證明，而為無罪之諭知，
    亦無不合。一審判決均應予維持，除關於被告戊○○、劉秋敏之量刑所審酌之犯
    罪情狀外，引用一審判決書記載之事實、證據及理由。
二、台灣士林地方法院檢察署又以八十八年度偵字第一四八五號，告訴人丁○○等告
    訴被告戊○○、劉秋敏、丙○○詐欺一案，移送併辦，惟查該案告訴之犯罪事實
    與本案起訴之犯罪事實係屬同一，固應併予審究，然原判決不因此而有影響，特
    此說明。
三、被告劉秋敏、戊○○上訴，空言否認詐欺，並無理由；檢察官關於劉秋敏部分上
    訴所移送之前開八十六年度偵字第一四八五號案，雖應併辦，然查併辦案件之事
    實與原判決認定事實同一，是不能因而指原判決有何不當，關於被告戊○○及丙○○部分，檢察官上訴意旨略以：被告戊○○辯稱因以前有會員月里等人標會之
    後逃跑，無力墊繳會款始起意詐欺，然月里等人真實姓名、年籍為何﹖是否真有
    其人﹖抑或被告自始虛列會員標取會款，以行詐欺﹖且原審就戊○○量刑過輕。
    又以丙○○明知父其戊○○、姊劉秋敏為會首，並以伊所有之郵局帳戶供渠詐騙
    會金之用，甚且多次在場協助戊○○共同主持開標，偶而亦代收會款，且丙○○
    曾多次打電話告知活會會員力稱標會日期更改；丙○○稱至八十六年一月間伊打
    電話給乙○○，要乙○○暫時不要款至伊帳戶乙節，則實無其事云云；惟查民
    間互助會會員不以真實姓名入會，本非鮮見，不能以月里等人真實姓名、年籍不
    詳，即遽爾推定被告戊○○自始即虛列會員詐騙會款；本院就被告戊○○冒標詐
    欺之犯罪之一切情狀，認原審量處有期徒刑七月，尚無不當。又查告訴人乙○○
    在偵查中曾陳稱：「（丙○○）叫我暫時不要到他的帳戶，過幾天他才來基隆
    向我收，事後他也沒有來收」等語，有偵訊筆錄可按（見八十六年度偵字第二四
    五八號卷頁第三十九頁背面）；是被告丙○○曾向會員乙○○表示暫時不要款
    乙節，應屬非虛，況退一步而言，若無被告丙○○與戊○○、劉秋敏共謀冒標之
    明證，即令丙○○通知會員入會款，亦未可因而斷定其有詐欺情事，在本院調
    查中，會員甲○○、乙○○、丁○○等稱，有時劉秋敏主持，有時戊○○主持開
    標等語，並無丙○○參與主持開標之事證，另會員乙○○、甲○○、丁○○等亦
    否認丙○○曾向彼等表示會期更改，不要去標會云云；亦查無丙○○為遂行詐欺
    而向會員「力稱標會日期更改」之證據；此外查無其他積極事證足認被告丙○○
    詐欺；綜上所述，本件上訴胥無理由，均予駁回。
四、惟查被告戊○○並無前科，於原審調查時曾一度自白冒標，態度尚好，又其年逾
    七旬，體氣老衰，經此起訴審判，當已知所戒懼，信無再犯之虞，本院認戊○○
    之刑以暫不執行為適當，乃予緩刑三年。
據上論結、應依刑事訴訟法第三百六十八條、第三百七十三條，刑法第七十四條第一
款，判決如主文。
本案經檢察官鄭富銘到庭執行職務。
中    華    民    國    八十九    年      三        月      二十八      日
                            臺灣高等法院刑事第二十五庭
                                審判長法  官  許  國  宏
                                法  官  洪  光  燦
                                      法  官  袁  從  楨
右正本證明與原本無異。
不得上訴。
                                      書記官  王  忠  良
中    華    民    國    八十九    年      三        月      三十一      日
附錄本案論罪科刑法條：
刑法第三百三十九條
意圖為自己或第三人不法之所有，以詐術使人將本人或第三人之物交付者，處五年以
下有期徒刑、拘役或科或併科一千元以下罰金。
以前項方法得財產上不法之利益或使第三人得之者亦同。
前二項之未遂犯罰之。


司法院資訊處製作；財團法人民間司法改革基金會備份。
